【裁判字號】    99,審訴,38
【裁判日期】    990331
【裁判案由】    毒品危害防制條例
【裁判全文】
臺灣桃園地方法院刑事判決              99年度審訴字第38號
公  訴  人  臺灣桃園地方法院檢察署檢察官
被      告  甲○○
上列被告因違反毒品危害防制條例案件，經檢察官提起公訴（98
年度毒偵字第3296、3867、4102號），嗣於本院準備程序進行中
，被告就被訴事實為有罪之陳述，經本院告知簡式審判程序之旨
，並聽取當事人之意見後，本院合議庭裁定由受命法官獨任依簡
式審判程序審理，並判決如下：
    主  文
甲○○施用第一級毒品，累犯，處有期徒刑柒月，扣案之第一級
毒品海洛因貳包含袋（驗餘毛重共零點肆貳公克）均沒收銷燬之
；又施用第一級毒品，累犯，處有期徒刑柒月，扣案之第一級毒
品海洛因壹包含袋（驗餘毛重零點貳伍公克）沒收銷燬之；又施
用第一級毒品，累犯，處有期徒刑柒月，扣案之注射針筒貳支、
分袋拾貳個均沒收。應執行有期徒刑壹年伍月，扣案之第一級毒
品海洛因參包含袋（驗餘毛重共零點陸柒公克）均沒收銷燬之，
注射針筒貳支、分裝袋拾貳個均沒收。
    事  實
一、甲○○前於民國95年間因施用第一級毒品案件，經本院以95
    年度毒聲字1799號裁定送觀察、勒戒後，因認有繼續施用毒
    品之傾向，再經本院以96年度毒聲字1380號裁定令入戒治處
    所施以強制戒治，於97年7 月29日執行完畢出所，並經桃園
    地方法院檢察署以97年度戒毒偵字第330 號為不起訴處分確
    定。同年間因搶奪案件，經臺灣板橋地方法院以95年度訴字
    第2833號判決判處有期徒刑7 月確定，於96年6 月25日期滿
    執行完畢；復於95年11月間，因幫助詐欺案件經本院以96年
    度桃簡字第3019號判決判處有期徒刑3 月，減為有期徒刑1
    月又15日確定，於97年9 月12日期滿執行完畢。（於本案均
    構成累犯）詎仍不知悔改，於前開強制戒治執行完畢釋放後
    5 年內分別為下列施用毒品行為：
  (一)基於施用第一級毒品海洛因之犯意，於98年7 月5 日中午
      12時許，在其位於桃園縣桃園市○○路615 巷80號住處內
      ，以針筒注射方式施用海洛因1 次。嗣於98年7 月7 日晚
      間7 時10分許，在桃園縣中壢市○○○街430 號前為警盤
      查查獲，並扣得其所有施用剩餘之海洛因2 包含袋（驗餘
      毛重共0.42公克）。
  (二)基於施用第一級毒品海洛因之犯意，於98年7 月31日晚間
      9 時許，在上址住處房間內，以針筒注射方式施用海洛因
      1 次。嗣於98年8 月1 日下午1 時20分許，在桃園縣蘆竹
      鄉○○路○ 段107 號前時，為警盤查查獲，並扣得其所有
      施用剩餘之海洛因1 包含袋（驗餘毛重0.25公克）。
  (三)基於施用第一級毒品海洛因之犯意，於98年8 月11日晚間
      8 時許，在上址住處房間內，以針筒注射方式施用海洛因
      1 次。嗣於98年8 月14日中午12時40分許，在桃園市○○
      路與上海路口，為警攔查而查獲，並扣得其所有供（非專
      攻）施用海洛因所用之注射針筒2 支、分裝袋12個。
二、案經桃園縣政府警察局移送及桃園縣政府警察局桃園分局報
    告臺灣桃園地方法院檢察署檢察官偵查起訴。
    理  由
一、本案被告甲○○所犯之罪，並非法定刑為死刑、無期徒刑或
    最輕本刑3 年以上有期徒刑之罪，亦非高等法院管轄第一審
    之案件，而被告於準備程序中就被訴事實已為有罪之陳述，
    經本院告知簡式審判程序之旨，並聽取當事人之意見後，本
    院合議庭乃依刑事訴訟法第273 條之1 第1 項規定，裁定由
    受命法官獨任進行簡式審判程序，合先敘明。
二、上揭事實，業據被告甲○○於警詢、偵查及本院審理時均坦
    承不諱，而被告3 次為警查獲後所採集之尿液檢體，經送請
    台灣檢驗科技股份有限公司以酵素免疫分析法初步檢驗，再
    佐以氣相層析質譜儀分析法確認檢驗結果均呈鴉片類或嗎啡
    陽性反應，此分別有桃園縣政府警察局被採尿人尿液暨毒品
    真實姓名與編號對照表2 份及桃園縣政府警察局桃園分局被
    採尿人尿液暨毒品真實姓名與編號對照表1 份及上開公司出
    具之濫用藥物檢驗報告（尿液部分）3 紙附卷可稽，而上開
    事實欄一 (一)、 (二)2 次查獲現場扣案之白色粉末共3 包
    （其中2 包含袋驗餘毛重共0.42公克，1 包含袋驗餘毛重共
    0.25公克），經送台灣檢驗科技股份有限公司檢驗結果，均
    呈第一級毒品海洛因陽性反應，此有台灣檢驗科技股份有限
    公司濫用藥物檢驗報告（藥物部分）2 紙在卷可稽。此外，
    上開事實欄一（三）之查獲現場，尚有被告所有供（非專供
    ）施用海洛因所用之注射針筒2 支及分裝袋12個扣案，足認
    被告上開任意性之自白與事實相符，堪以採信。又被告於95
    年間因施用第一級毒品案件，經本院以95年度毒聲字第1799
    號裁定送觀察、勒戒後，因認有繼續施用毒品傾向，再經本
    院以96年度毒聲字第1380號裁定令入戒治處所施以強制戒治
    ，於97年7 月29日執行完畢釋放出所，並經臺灣桃園地方法
    院檢察署檢察官以97年度戒毒偵字第330 號為不起訴處分確
    定，此有臺灣高等法院前案紀錄表1 份在卷可憑，則被告於
    前案施用毒品犯行經強制戒治執行完畢釋放後5 年內，再犯
    本件施用毒品犯行，自應依法追訴處罰。綜上，本件事證明
    確，被告犯行堪以認定，應依法論科。
三、核被告甲○○上開事實欄一 (一)、(二)、(三) 所為均係犯
    毒品危害防制條例第10條第1 項之施用第一級毒品罪。被告
    施用第一級毒品前後持有第一級毒品之低度行為，應為其施
    用之高度行為所吸收，均不另論罪。被告上開所犯之3 罪間
    ，犯意各別，行為互殊，應分論併罰。又被告有事實欄一所
    載之犯罪科刑及執行情形，有臺灣高等法院被告前案紀錄表
    1 份可按，其於徒刑執行完畢後5 年內故意再犯本件有期徒
    刑以上之3 罪，皆為累犯，均應依刑法第47條第1 項之規定
    加重其刑。爰審酌被告有前述犯罪及施用毒品遭查獲之紀錄
    ，有臺灣高等法院被告前案紀錄表附卷足據，且前已因強制
    戒治執行完畢而經不起訴處分，業受毒品危害防制條例對施
    用毒品人之寬典，竟仍一再施用，顯見並無悔意，惟其犯後
    坦承犯行而態度良好、施用毒品係戕害自身健康，對他人並
    不生重大危害及檢察官就此3 罪各別求刑有期徒刑7 月尚屬
    適當等一切情狀，分別量處如主文所示之刑，並定其應執行
    之刑。至扣案之白色粉末共3 包（其中2 包含袋驗餘毛重共
    0.42公克，1 包含袋驗餘毛重0.25公克），係第一級毒品海
    洛因，已如前述，且係被告本件施用第一級毒品犯行後所剩
    餘，業據被告供承在卷，應依毒品危害防制條例第18條第1
    項前段規定，均沒收銷燬之。另扣案之注射針筒2 支及分裝
    袋12個，係被告所有供（非專供）施用海洛因及盛裝海洛因
    所用之物，亦據被告供承在卷，爰依刑法第38條第1 項第2
    款均宣告沒收之。
據上論斷，應依刑事訴訟法第273 條之1 第1 項、第299 條第1
項前段，毒品危害防制條例第10條第1 項、第18條第1 項前段，
刑法第11條、第47條第1 項、第38條第1 項第2 款、第51條第5
款，判決如主文。
本案經檢察官黃怡菁到庭執行職務。
中    華    民    國    99    年    3     月    31    日
                        刑事庭  法  官  鍾雅蘭
以上正本證明與原本無異。
如不服本判決，應於判決送達後10日內向本院提出上訴狀（應附
繕本），其未敘述上訴理由者，應於上訴期間屆滿後20日內補提
理由書狀於本院，上訴於臺灣高等法院。
                                書記官  何伊羚
中    華    民    國    99    年    4     月    1     日
附錄本案論罪科刑依據之法條：
毒品危害防制條例第10條
施用第一級毒品者，處6 月以上5 年以下有期徒刑。

司法院資訊處製作；財團法人民間司法改革基金會備份。
